Inventaris van het archief van de Raad voor het Rechtsherstel, Dagelijks bestuur en secretariaat, Afdeling Beheer, Voorzieningen voor afwezigen en Voorzieningen voor rechtspersonen en Afdeling Onroerende goederen, 1945-1967
Nationaal Archief, Den Haag
- SECRETARIAAT EN DAGELIJKS BESTUUR, A.
  - Naar onderwerp ingedeelde stukken, A.2.
    - Beleidscoördinatie, A.2.2.
      - Totstandkoming van wijzigingen in de Besluiten E 100 en E 133, A.2.2.1.
        - Verzoek van de minister van Justitie om advies over de wetsontwerpen houdende regelen voor de afwikkeling van de rechtspersoon 'Liquidatie van Verwaltung Sarphatistraat' en tot wijziging van de artt. 25 en 43 van het Besluit E 133., 1951; 348; 1 omslag
        - Voorbereiding van de wet tot vaststelling van een vervaltermijn voor rechtsvorderingen tegen het NBI [1954 S. 284]., 1951 - 1954; 349; 1 omslag
        - Totstandkoming van de wijziging van de artt. 85 en 87 van het Besluit E 100, betreffende de benoeming van bewindvoerders over afwezigen [ws. 1953 S. 622]., 1952 - 1954; 350; 1 omslag
        - Advies van de Raad aan de minister van Justitie omtrent een wetsontwerp tot wijziging van de artt. 64 en 65 van het Besluit E 100, betreffende het zgn. vooroorlogs manco., 1952 - 1957; 351; 1 omslag
        - Advies van de Raad aan de minister van Justitie omtrent een wetsontwerp tot wijziging van het Besluit E 100 betreffende de bevoegdheid van de afdeling Effectenregistratie., 1953; 352; 1 omslag
        - Advies van de Raad aan de minister van Justitie omtrent een op voorstel van de Nederlandse Orde van Advocaten voorbereid wetsontwerp tot wijziging van art. 13 van het Besluit E 100, betreffende het beroepsgeheim van advocaten., 1954 - 1955; 353; 1 omslag
      - Besluit Herstel Rechtsverkeer E 100, A.2.2.2.
        - in het algemeen, A.2.2.2.1.
          - Toelichting op het ontwerp-besluit Herstel rechtsverkeer 1944, afschrift., Z.d.; 354; 1 stuk
          - Nota betreffende de totstandkoming van artikel 23 van het Besluit E 100, gestencild., Z.d.; 355; 1 stuk
          - Nota van mr. Van Schaik inzake een wettelijke regeling betreffende het overlijden en de erfopvolging van gedeporteerden i.v.m. art. 85 E 100., Z.d.; 356; 1 stuk
          - Interpretatie van de wettelijke bepalingen (E 100) omtrent de teruggave van geroofd roerend en onroerend goed aan de oorspronkelijke eigenaar., 1945; 357; 1 omslag
          - Verstrekken van informatie aan de Belastingdienst over wijzigingen in bestaande rechtsverhoudingen als gevolg van toepassing van art. 23 van het Besluit E 100., 1945; 358; 2 stukken
          - Nota van W.G. Belinfante omtrent de aard van het Besluit Herstel Rechtsverkeer E 100., c. 1946; 359; 1 stuk
          - Wenselijkheid van de executiemogelijkheid van vonnissen van de Raad in het buitenland, met name in Duitsland., 1946; 360; 1 omslag
          - Nota van mr. Korthals Altes over de werking van diverse Duitse overheidsinstanties tijdens de bezetting ten aanzien van de liquidatie van Joodse ondernemingen., 1946; 361; 1 stuk
          - Beantwoording van enige vragen over de rechtsherstelprocedure met betrekking tot geariseerde en geliquideerde Joodse bedrijven., 1946; 362; 1 omslag
          - Geschil tussen J.H.J. van Iersel en de Raad voor het Rechtsherstel, waarbij de verhouding van de afdeling Rechtspraak tot de gewone rechter aan de orde komt., 1946 - 1947; 363; 1 omslag
          - Cassatie in het belang der wet van het op 17 april 1946 gewezen arrest van het Gerechtshof te Leeuwarden omtrent de bevoegdheid van de gewone rechter tot het toepassen van bepalingen van het Besluit E 100., 1946 - 1947; 364; 1 omslag
          - Verlenging en sluiting van de termijn tot het indienen van verzoeken om rechtsherstel als bedoeld in artikel 21 van het Besluit E 100., 1947 - 1956; 365; 1 omslag
          - Advies van het Dagelijks Bestuur aan mw. L.C. Schönfeld-Polano omtrent haar nota aan de minister van Justitie inzake de verbindende kracht van ministeriële aanwijzingen en uitvoeringsregelen., 1948; 366; 1 omslag
          - Afgifte van een verklaring door de Voorzitter ten behoeve van het Franse sequester inzake gelijke behandeling van Nederlanders en niet-vijandelijke vreemde onderdanen met betrekking tot de Nederlandse herstelwetgeving., 1949; 367; 1 omslag
          - Verzoeken van mrs. J.C.H. Smits en B.G. Blaupot ten Cate om een aanwijzing van het Dagelijks Bestuur aan de afdeling Effectenregistratie, subsidiair een beslissing van de Raad krachtens art. 18, lid 4, E 100, dat uitvoering bij voorraad niet dan tegen borgtocht of zekerheidsstelling zal geschieden., 1952; 368; 1 omslag
        - effectenregistratie, A.2.2.2.2.
          - Overzicht van alle van kracht zijnde maatregelen ten opzichte van de effectenregistratie., c. augustus 1946; 369; 1 omslag
          - Artikelen van W. Willems, commissionair in effecten en lid van de afdeling Effectenregistratie omtrent rechtsherstel ten aanzien van effecten., 1948 - 1950; 370; 1 omslag
          - Dossier inzake de totstandkoming van het afwikkelingsplan der liquidatie van L.V.V.S. en Vermögensverwaltungs- und Renten-Anstalt (V.V.R.A.), en de vernietiging ervan door de afdeling Rechtspraak (vonnissen dd. 30-3-1950 en 13-4-1950)., 1949 - 1951; 371; 1 pak
          - Beschuldiging door de Haagse kamer van de afdeling Rechtspraak in het vonnis van 30 maart 1950 (Polak/Vis/NBI) geuit jegens de afdeling Effectenregistratie, van het weigeren tot verstrekken van inlichtingen., 372; 1 omslag
          - Nota van mr. Ten Siethoff omtrent het sneller afgeven van duplicaten aan vroegere bezitters, die kunnen aantonen dat het originele effect inderdaad door brand e.d. is verloren gegaan, waarbij niet de vaststelling van het manco behoeft te worden afgewacht., 1950; 373; 1 stuk
          - Nota van mr. W.G. Belinfante omtrent de totstandkoming van E 100 ten aanzien van effecten., 1950 - 1951; 374; 2 stukken
          - Dossier inzake het vonnis van de afdeling Rechtspraak van 19 december 1950, waarbij aan de Commissie tot bescherming der aanspraken van gedepossedeerden een beperkt inzagerecht wordt toegekend in de boekhouding van de L.V.V.S. en de V.V.R.A. (het zgn. snuffelvonnis)., 1950 - 1951; 375; 1 omslag
          - Dossier inzake de vaststelling van maatstaven voor de verificatie der vorderingen op L.V.V.S., en van regelen tot de verdere afwikkeling van de boedel, (vonnis van de afdeling Rechtspraak dd. 19 mei 1951)., 376; 1 omslag
          - Dossier inzake het verstrekken van gegevens door de beheerders- vereffenaars van L.V.V.S. en V.V.R.A. omtrent door deze instellingen aangekochte Reichsschatzanweisungen aan de Commissie gedepossedeerden ten behoeve van procedures., 1951; 377; 1 omslag
          - Dossier inzake de werkzaamheden van de Commissie ter bestudering van de moeilijkheden met betrekking tot de verificatie bij L.V.V.S. en het effectenrechtsherstel, ingesteld door het Dagelijks Bestuur in zijn vergadering van 9 april 1952., 378; 1 omslag
          - Nota van de Commissie Rechtsherstel Buitenlandse Effecten inzake de op korte termijn te nemen maatregelen ter verkrijging uit Amerika en Canada van duplicaat-effecten tegen bankgarantie (revindicatie)., 1952; 379; 1 omslag
          - Beursstaking., 1952; 380; 1 omslag
          - Kamerdebatten inzake het effectenrechtsherstel., 1952 - 1953; 381; 1 omslag
          - Vrijstelling van registratie van effecten van geen of geringe waarde., 1957; 382; 1 omslag
          - Vaststelling van een sluitingstermijn voor de indiening van regresvorderingen van uitgewonnen tegenwoordige bezitters van effecten tegen zijn voorman., 1958; 383; 1 omslag
        - bestuursvoorzieningen voor rechtspersonen, A.2.2.2.3.
          - Liquidatie van het Nederlandse Arbeidsfront., 1945 - 1949; 384; 1 omslag
          - Nota's betreffende de toepassing van art. 99 van het Besluit E 100 in verband met zuiveringsuitspraken, waarbij bestuurders van rechtspersonen worden ontzet van het recht in hun bedrijf een leidende functie uit te oefenen., 1947; 385; 2 stukken
          - Wenselijkheid tot het nemen van bestuursvoorzieningen op grond van ontzettingsbesluiten van zuiveringsraden voor het bedrijfsleven., 1947; 386; 1 omslag
          - De juridische positie van door het NBI aangestelde bestuurders en de verantwoordelijkheid van het NBI voor handelingen van bestuurders., 1947; 387; 1 omslag
          - Beschikking van de afdeling Beheer tot collectief ontslag van geschorste Duitse bestuurders., 1950; 388; 1 omslag
          - Bestuursvoorziening door het Dagelijks Bestuur in de Beleggings- Sociëteit (Belso) N.V. te Amsterdam in verband met een procedure in Canada., 1958 - 1959; 389; 1 omslag
        - onbekende eigenaren, A.2.2.2.4.
          - Sluiting van de termijn als bedoeld in art. 113 van het Besluit E 100., 1949 - 1950; 390; 1 omslag
          - Bepaling van het tijdstip tot welk art. 642 B.W. (gevonden schat) buiten werking blijft gesteld, als bedoeld in art. 111 van het Besluit E 100., 1953; 391; 1 omslag
        - onroerende goederen, A.2.2.2.5.
          - Richtlijnen voor de regelingen tot rechtsherstel betreffende onroerend goed., 1946; 392; 1 omslag
          - Regeling van de competentie bij geschillen betreffende betalingen van achterstallige renten van hypothecaire vorderingen., 1946; 393; 1 omslag
          - Rechtsherstel ten aanzien van onroerend goed, waarbij gemeenten betrokken zijn., 1947; 394; 1 omslag
          - Positie en medewerking van de Landelijke Hypotheekbank bij rechtsherstel ten aanzien van Joods onroerend goed., 1947; 395; 1 omslag
          - Bestemming van de exploitatiesaldi van onroerend goed ten aanzien waarvan rechtsherstel aanhangig is., 1948; 396; 2 stukken
          - Gevolgen van het opheffen van bewindvoeringen over afwezigen voor de afdoening van rechtsherstel ten aanzien van onroerende goederen., 1948; 397; 3 stukken
          - Ambtshalve ingrijpen van de Afdeling Onroerende Goederen tot rechtsherstel in die gevallen welke niet tijdig ter kennis van de afdeling zijn gebracht., 1949; 398; 1 omslag
          - De op de griffier van de afdeling Rechtspraak rustende verplichting tot het plaatsen van een gelijkluidendheidsverklaring op de expeditie van het vonnis, bestemd voor de hypotheekbewaarder., 1950 - 1951; 399; 1 omslag
        - rechtspraak, A.2.2.2.6.
          - Het bereiken van eenheid van rechtspraak in vonnissen van de onderscheidene kamers van de afdeling Rechtspraak., 1946; 400; 2 stukken
          - Brief aan de voorzitter van de afdeling Rechtspraak inzake toezending van vonnissen van de afdeling Rechtspraak aan andere afdelingen van de Raad, voorzover deze voor hen van belang zijn, minuut., 1946; 401; 1 stuk
          - Nota betreffende een mogelijke vereenvoudiging van de procedure bij de afdeling Rechtspraak ten aanzien van rekesten betrekking hebbend op door het NBI beheerd vermogen, met bijlage., 1946; 402; 2 stukken
          - Verzoek van de Nederlandse Advocatenvereniging tot het weren van bepaalde gemachtigden bij procedures voor de Raad voor het Rechtsherstel., 1950; 403; 1 omslag
          - Regeling van de wijze van royeren door de afdeling Rechtspraak van appèlprocedures met betrekking tot effecten na aanvaarding door requestrant van het aanbod van het Waarborgfonds Rechtsherstel., 1951 - 1954; 404; 1 omslag
          - Trage voortgang bij ontvijandingsprocedures en het peremptoir stellen van het NBI daarbij., 1952; 405; 1 omslag
          - Regeling van doorzending van bij de afdeling Effectenregistratie ingediende appèlrekesten naar de griffie van de afdeling Rechtspraak in verband met tardiviteit., 1952; 406; 1 omslag
      - Besluit Vijandelijk Vermogen E 133, A.2.2.3.
        - in het algemeen, A.2.2.3.1.
          - Nota van W.G. Belinfante omtrent de betekenis van de artikelen 7 en 8 van het Besluit E 133., 1945; 545; 1 stuk
          - Nota inzake de Nederlandse wetgeving op het vijandelijk vermogen, met vertalingen in het Frans en Engels., c. 1946; 407; 3 stukken
          - Nota van mr. Van Schaik omtrent de liquidatie van oorlogsbuit en warmaterial., c. 1947; 408; 1 stuk
          - Advies van de voorzitter aan de minister van Financiën omtrent het ontwerp van het Grenscorrectiebesluit 1949, voorzover het Besluit E 133 betreft., 409; 1 omslag
          - Verslag van mr. H. Bogaardt, directeur van het NBI, aan de minister van Financiën van de conferentie van vertegenwoordigers van Custodian Offices onder auspiciën van de IARA van 14 tot 17 maart 1949 te Brussel gehouden, met bijlagen, april 1949., 410; 3 stukken
          - Instructie en rapportage van mr. Polvliet omtrent zijn reis naar Amerika in verband met 'vesting program looted securities'., 1951 - 1952; 411; 1 omslag
          - Uitvoering van de overeenkomst met de Verenigde Staten van Amerika inzake certificaten van Amerikaanse aandelen, behorend tot het vijandelijk vermogen, die in Amerika niet zijn ingeleverd: het zgn. 'Vestingprogram'., 1951 - 1955; 412; 1 omslag
          - Verstrekken van informatie aan de Mexicaanse ambassade over de rechtsgeldigheid van het Besluit E 133., 1955; 413; 1 omslag
        - toepassing artikel 2, het begrip 'vijand', A.2.2.3.2.
          - Het tot vijandelijk onderdaan verklaren van Lippmann, Rosenthal & Co., Sarphatistraat (LiRo)., 1945 - 1946; 414; 1 omslag
          - Toepassing van het Besluit E 133 op de Nederlandse Landwacht., 1946; 415; 2 stukken
          - Wenselijkheid van het tot vijand verklaren van de N.V. Nedeximpo., 1947; 416; 1 omslag
          - Het vijandelijk onderdaanschap van personen in dienst van de Nederlandse Ambulance., 1951; 417; 1 omslag
          - De vraag of in Duitse krijgsdienst getreden Nederlanders vijandelijk onderdaan zijn krachtens artikel 2, lid 1 van het Besluit E 133., 1952; 418; 1 omslag
          - De nationaliteit van de zgn. Sudetenduitsers, in verband met tegenstrijdige uitspraken van de afdeling Rechtspraak., 1955 - 1956; 419; 1 omslag
        - vorderingen op beheerd vermogen, A.2.2.3.3.
          - Nota van mr. Van Schaik inzake de bevoegdheid van het NBI om de executie ten laste van beheerd vermogen tegen te houden en de bevoegdheid van het NBI tot het tegengaan van rechtsgedingen (art. 18 en 13)., 1946; 420; 1 stuk
          - Vaststellen van een procedure voor de behandeling van verzoeken om rechtsherstel in verband met vorderingen op beheerd vermogen van Lippmann & Rosenthal en de Deutsche Revisions- und Treuhand A.G.., 1946; 421; 1 omslag
          - Klachten omtrent de afwikkeling van een vordering op de Liro en de teruggave van effecten., 1946 - 1947; 422; 1 omslag
          - Het retentierecht, preferentie en/of boedelschuld terzake van vorderingen van het NBI ex art. 35 van het Besluit E 133., 1947; 423; 3 stukken
          - Verlenging van de termijn tot het indienen van vorderingen op Duitse organisaties., 1947; 424; 1 omslag
          - Vaststelling van de koers der Rijksmarken voor de bepaling van de grootte in guldens van vorderingen op vijandelijk vermogen., 1947; 425; 1 omslag
          - Cessie van vorderingen van gedepossedeerden op de L.V.V.S.., 1948 - 1949; 426; 1 omslag
          - Vaststellen van richtlijnen voor de erkenning en betaling van vorderingen op vijandelijk vermogen., 1948 - 1959; 427; 1 omslag
          - Klachten over het niet verstrekken van inlichtingen omtrent de aanwezigheid van vermogensbestanddelen in de boedel van de Liro door de L.V.V.S. aan Joodse gedepossedeerden., 1949 - 1950; 428; 1 omslag
          - Consequenties van vonnissen in procedures omtrent vergoedingen van Reichsschatzanweisungen in guldens voor de liquidatie van de L.V.V.S. en de V.V.R.A.., 1952; 429; 1 omslag
          - Onderzoek naar de mogelijkheid van terugvordering van teveel uitbetaalde bedragen wegens vorderingen op de boedel van de Sammelverwaltung feindlicher Hausgeräte, die achteraf te hoog bleken te zijn., 1952 - 1953; 430; 1 omslag
          - Erkenning als crediteur op het vermogen van de SD en de SP van door deze instellingen gedupeerde personen., 1952 - 1955; 431; 1 omslag
        - beheer en liquidatie, A.2.2.3.4.
          - Beëindiging van het beheer over zgn. landverraderlijke vermogens., 1945 - 1949; 432; 1 omslag
          - Nota's omtrent de rechtsgeldigheid op volkenrechtelijke gronden van koop en verkoop van vijandelijk vermogen., c. 1946; 433; 2 stukken
          - Nota inzake aanspraken van in vrijheid gestelde politieke gedetineerden op hun inbeslaggenomen inboedels., c. 1946; 434; 1 stuk
          - Nota's omtrent het beheer en het rechtsherstel ten aanzien van roerende goederen., c. 1946; 435; 1 omslag
          - Vaststelling van de procedure tot vordering, vervreemding, bezwaren en liquideren van onder beheer gestelde bedrijven., 1946; 436; 1 omslag
          - Wijze van goedkeuring van verkopen door het NBI van tot het vijandelijk vermogen behorende landbouwgronden., 1946; 437; 2 stukken
          - Voorstel van het Dagelijks Bestuur omtrent de afwikkeling van onontwarbare beheerscomplexen., 1946; 438; 1 omslag
          - Nota van mr. Van Schaik omtrent het inroepen van de nietigheid van een testament door de vijandelijke legitimaris, wiens erfdeel als vijandelijk vermogen aan de Staat is opgekomen., 1946; 439; 1 stuk
          - Moeilijkheden van het NBI bij het verrichten van beheershandelingen ten aanzien van bedrijven met Rijksbureau's en bedrijfschappen., 1946; 440; 2 stukken
          - Uitgifte en verkoop van roerende goederen aan oorlogsslachtoffers en aan politieke delinquenten uit landverraderlijke en vijandelijke boedels., 1946 - 1947; 441; 1 omslag
          - Treffen van maatregelen jegens personen wier vermogen onder beheer gesteld is ter veiligstelling van de fiscale belangen., 1946 - 1947; 442; 1 omslag
          - Onderzoek op instigatie van het Secretariaat naar het stromanschap van de Zwitserse Pilot A.G. voor de Duitse Beiersdorf A.G. in haar Nederlandse dochter N.V. Beiersdorf te Amsterdam., 1946 - 1950; 443; 1 omslag
          - Aantekeningen van mr. Josephus Jitta omtrent een nota van het NBI over de verkoop door het NBI van bedrijven onder bestuur., 1947; 444; 1 stuk
          - Ter kennis brengen aan het NBI door organen van de bijzondere rechtspleging van sententies of uitspraken en van genomen beslissingen omtrent buiten vervolging stelling ten einde het beheer tijdig te kunnen beëindigen., 1948 - 1949; 445; 1 omslag
          - Verkoop door het NBI van onroerende goederen uit vijandelijk vermogen aan rijksdiensten., 1948 - 1953; 446; 1 omslag
          - Betekenis en waarde van vergunningen afgegeven krachtens het Bedrijfsvergunningenbesluit 1941 bij verkoop van kleine bedrijven door het NBI., 1949; 447; 3 stukken
          - Verkoop door het NBI van Duitse grenslanderijen en de terugkoop door de Duitse Bondsregering van ca. 310 ha. nog niet verkochte landerijen., 1949 - 1954; 448; 1 omslag
          - Vrijgave van pensioenen en lijfrenten uit dienstbetrekking aan Duitsers in de Bondsrepubliek., 1950 - 1952; 449; 1 omslag
          - Klacht over de trage afwikkeling van de liquidatie van de Niederländische Grundstücksverwaltung., 1950 - 1952; 450; 1 omslag
          - Conflict tussen het NBI en de Nederlandse Bioscoopbond omtrent de vertoningsrechten van Duitse films., 1951 - 1952; 451; 1 omslag
          - Liquidatie door het NBI van tot het vijandelijk vermogen behorende bedrijven en aandelenpaketten., 1951 - 1953; 452; 1 omslag
          - Rapport inzake het beheer en de liquidatie van het voormalig Duits agrarisch vermogen in de provincie Gelderland, met resum‚., 1952; 453; 1 omslag
          - Opvorderen door het NBI ten behoeve van de Staat van de legitieme portie in een nalatenschap., 1952; 454; 1 omslag
          - Afwikkeling en verbeurdverklaring van negatief blijkende vijandelijke en landverraderlijke vermogens., 1952; 455; 1 omslag
          - Verkoop van in de gemeente Bergen (Lb) gelegen landbouwgronden toebehoord hebbend aan Duitse grensboeren., 1952-1953; 456; 1 omslag
          - Positie van de Nederlandse grensboeren, die de van het NBI gekochte voormalige Duitse landerijen na vonnissen van de Raad voor het Rechtsherstel aan de oorspronkelijke eigenaars moeten terugverkopen., 1953-1954; 457; 1 omslag
          - Invordering van achterstallige royalties voor het gebruik van Duitse merken welke in eigendom aan de Staat zijn overgegaan., 1953-1955; 458; 1 omslag
          - Liquidatie van het vijandelijk vermogen in Nederlands Nieuw-Guinea., 1958-1960; 459; 1 omslag
          - Brief aan mr. D.J. Veegens omtrent de jurisprudentie van de Voorzitter betreffende de aansprakelijkheid van het NBI voor handelingen, verricht door een bestuurder met bevoegdheid van beheerder, minuut., 1959; 460; 1 stuk
        - ontvijanding, A.2.2.3.5.
          - Wijze van behandeling van beroepen door de afdeling Rechtspraak tegen beslissingen van het NBI, waarbij de afgifte van een ontvijandingsverklaring is geweigerd., 1946; 461; 1 omslag
          - Circulaires van de Rijksvreemdelingendienst., 1946; 462; 1 omslag
          - Wenselijkheid van een collectieve ontvijanding van Duitse Joden., 1946-1947; 463; 1 omslag
          - Ontvijandingsbeleid van de rechtsherstelministers en de Raad voor het Rechtsherstel., 1948-1951; 464; 1 omslag
          - Teruggave van vijandelijk vermogen aan vrouwen, die op grond van art. 8 van de Wet op het Nederlanderschap haar oorspronkelijke Nederlandse nationaliteit hebben teruggekregen., 1949; 465; 1 omslag
          - Betekenis van de Accounting Rules van de IARA voor de vrijgave van vermogensbestanddelen na ontvijanding., 1949-1950; 466; 1 omslag
          - Terugwerkende kracht van beslissingen inzake effecten, welke zijn aangemeld ten name van vijandelijke personen, die inmiddels ontvijand zijn., 1950-1951; 467; 1 omslag
          - Verstrekken van gegevens door het NBI aan de Raad betreffende vermogens, welke bij ontvijandingsverzoeken betrokken zijn., 1951; 468; 2 stukken
          - Voorstel van het NBI tot aanvulling van de ministeriële Ontvijandingsrichtlijnen 1951., 1952; 469; 1 omslag
          - Klacht van A.J.J. Willemse omtrent ontvijandingsprocedures bij het NBI en - in appèl - bij de afdeling Rechtspraak., 1952; 470; 1 omslag
          - Klachten in een artikel in het Nederlandse Juristenblad over de handelwijze van het NBI in ontvijandingsprocedures., 1953; 471; 3 stukken
          - Teruggave van vijandelijke vermogens van personen na hun overlijden, zgn. postume ontvijanding., 1954-1955; 472; 1 omslag
        - bestemming vijandelijk vermogen, A.2.2.3.6.
          - Voorstel van de Regeringscommissaris bij het NBI om de Nederlandse staatsobligaties aanwezig in onder beheer staande vermogens rechtstreeks aan de Staat ter amortisatie aan te bieden., 1949; 473; 1 omslag
          - Advies van de Raad aan de minister van Justitie omtrent het wetsontwerp houdende regelen met betrekking tot de bestemming van het vijandelijk vermogen., 1951; 474; 1 omslag
          - Consequenties van de Bestemmingswet vijandelijk vermogen voor de verantwoording van het NBI., 1952; 475; 1 omslag
        - Oostenrijkse vermogens, A.2.2.3.7.
          - Ingekomen brief van de voorzitter van de afdeling Beheer met het voorstel om Oostenrijk en Italië niet langer als vijandelijke staten te beschouwen., 1946; 476; 1 stuk
          - Notawisseling met de Oostenrijkse zaakgelastigde omtrent de positie van Oostenrijkse vermogens in Nederland., 1948; 477; 1 omslag
          - Overeenkomst tussen Nederland en Oostenrijk omtrent de teruggave van aan de Staat toekomend Oostenrijks vijandelijk vermogen., 1952-1954; 478; 1 omslag
        - appèlrechtspraak Voorzitter, A.2.2.3.8.
          - Nota omtrent de bevoegdheid van de voorzitter bij rechtspraak in hoger beroep ex artikel 11, lid 4 van het Besluit E 133., Z.d.; 479; 1 stuk
          - Regeling van de competentie tussen de voorzitter en de afdeling Rechtspraak bij appèlprocedures ex artikel 11, E 133., 1946; 480; 1 omslag